【裁判字號】    97,審訴,5208
【裁判日期】    980123
【裁判案由】    毒品危害防制條例
【裁判全文】
臺灣高雄地方法院刑事判決            97年度審訴字第4724號
                                    97年度審訴字第5208號
公  訴  人  臺灣高雄地方法院檢察署檢察官
被      告  甲○○
指定辯護人  本院公設辯護人  陳信凱
上列被告因毒品危害防制條例案件，經檢察官提起公訴（97年度
毒偵字第7547號、97年度毒偵字第7431號），本院依簡式審判程
序審理後，依協商程序判決如下：
    主  文
甲○○施用第一級毒品，累犯，處有期徒刑捌月。又施用第一級
毒品，累犯，處有期徒刑捌月。扣案之第一級毒品海洛因貳包（
均含包裝袋，合計驗後淨重零點零捌參公克），均沒收銷燬之。
應執行有期徒刑壹年參月，扣案之第一級毒品海洛因貳包（均含
包裝袋，合計驗後淨重零點零捌參公克），均沒收銷燬之。
    事實及理由
一、甲○○曾因施用毒品案件，經本院以民國89年度毒聲字第30
    29號裁定送觀察勒戒後，認有繼續施用毒品之傾向，再經本
    院以89年度毒聲字第第3572號裁定令入戒治處所施以強制戒
    治，嗣經停止戒治程序，於90年5 月7 日視為執行完畢。又
    於強制戒治視為執行完畢後5 年內，因施用毒品案件，經臺
    灣高等法院高雄分院以95年度上訴字2137號、本院以95年度
    簡字第2561號等判決，各判處有期徒刑1 年、4 月確定。再
    因施用毒品案件，經臺灣高等法院高雄分院以96年度上訴字
    第323 號判決判處有期徒刑1 年、4 月確定。上開各罪，嗣
    經裁定減刑，於97年2 月16日縮刑期滿執行完畢出監。詎不
    知警惕，復基於施用第一級毒品海洛因之犯意，(一)於97年7
    月21日中午某時，在高雄縣路竹鄉○○村○○路84巷72號住
    處內，以針筒注射之方式，施用第一級毒品海洛因1 次。嗣
    於警方未發覺其犯罪之前，主動坦承施用海洛因犯行，而願
    接受裁判，且經採尿送驗，結果呈可待因、嗎啡陽性反應。
    (二)於97年8 月5 日13時至14時間之某許，在上開住處內，以
    針筒注射之方式，施用第一級毒品海洛因1 次。嗣於97年8
    月6 日上午9 時25分許，在高雄縣路竹鄉○○路、忠孝路口
    ，為警查獲，並扣得第一級毒品海洛因2 包（含包裝袋，合
    計驗後淨重0.083 公克），並經採尿送驗，結果呈可待因、
    嗎啡陽性反應。
二、證據：被告於警詢、偵查中及本院審理時之自白、臺灣檢驗
    科技股份有限公司97年8 月12日、8 月19日濫用藥物尿液檢
    驗報告2 份、毒品案件嫌犯代號與真實姓名對照表2 份、高
    雄市立凱旋醫院97年9 月29日濫用藥物成品檢驗鑑定書、扣
    押筆錄、扣押物品目錄表。
三、本件被告業已認罪，經檢察官、被告及其辯護人於審判外達
    成協商之合意，其合意內容為：被告甲○○施用第一級毒品
    ，2 罪，各願受有期徒刑8 月，應執行有期徒刑1 年3 月之
    宣告。核被告所為，均係犯毒品危害防制條例第10條第1 項
    之施用第一級毒品罪。被告持有第一級毒品之低度行為，應
    為施用第一級毒品之高度行為所吸收，均不另論罪。被告有
    如前所述之前案紀錄之事實，有臺灣高等法院被告前案紀錄
    表可參，其受有期徒刑執行完畢後，5 年內故意再犯本件有
    期徒刑以上之2 罪，均為累犯，應依刑法第47條第1項 之規
    定，均加重其刑。又97年7 月21日之犯行部分，被告於警方
    未發覺其犯罪之前，主動坦承施用海洛因犯行，而願接受裁
    判等情，有警詢筆錄可參，堪認符合自首之要件，依刑法第
    62條前段規定，減輕其刑，並先加而後減。被告所犯上開2
    罪，犯意各別，應分論併罰。準此，因上開協商合意並無刑
    事訴訟法第455 條之4 第1 項所列情形之一，檢察官聲請改
    依協商程序而為判決，且本件不論有無加重減輕事由，當事
    人均接受如主文之刑度，是本院爰不經言詞辯論，於協商合
    意範圍內為協商判決，並定其應執行之刑。扣案白色粉末2
    包，確係第一級毒品海洛因（含包裝袋，合計驗後淨重0.08
    3 公克）之事實，有高雄市立凱旋醫院97年9 月29日濫用藥
    物成品檢驗鑑定書在卷可參，是不問屬於犯人與否，爰依毒
    品危害防制條例第18條第1 項前段規定，宣告沒收銷燬之。
    至毒品之包裝袋部分，因與毒品難以析離，應視同毒品，一
    併宣告沒收銷燬之。又鑑驗耗損部分，因已滅失，爰不宣告
    沒收銷燬之，附此敘明。
四、應適用之法條：刑事訴訟法第455 條之4 第2 項、第455 條
    之8 、第454 條第1 項，毒品危害防制條例第10條第1 項、
    第18條第1 項前段，刑法第11條、第47條第1 項、第62條前
    段、第51條第5 款。
五、協商判決除有刑事訴訟法第455 條之4 第1 項第1 款於本訊
    問程序終結前，被告撤銷協商合意或檢察官撤回協商聲請者
    ；第2 款被告協商之意思非出於自由意志者；第4 款被告所
    犯之罪非第455 條之2 第1 項所定得以協商判決者；第6 款
    被告有其他較重之裁判上一罪之犯罪事實者；第7 款法院認
    應諭知免刑或免訴、不受理者情形之一，及違反同條第2 項
    「法院應於協商合意範圍內為判決；法院為協商判決所科之
    刑，以宣告緩刑或2 年以下有期徒刑、拘役或罰金為限」之
    規定者外，不得上訴。
六、如有前項得上訴之情形者，得自判決送達之日起10日內，向
    本院提出上訴書狀，上訴於第二審法院。
本案經檢察官羅水郎到庭執行職務。
中    華    民    國    98    年    1     月    23    日
                  刑事第七庭    法  官  方百正
以上正本證明與原本無異。
中    華    民    國    98    年    1     月    23    日
                                書記官  黃園芳
附錄本案論罪科刑依據之法條：
毒品危害防制條例第10條
施用第一級毒品者，處 6 月以上 5 年以下有期徒刑。
施用第二級毒品者，處 3 年以下有期徒刑。


司法院資訊處製作；財團法人民間司法改革基金會備份。
